【裁判字號】    99,訴,495
【裁判日期】    991230
【裁判案由】    違反毒品危害防制條例
【裁判全文】
臺灣雲林地方法院刑事判決               99年度訴字第495號
公  訴  人  臺灣雲林地方法院檢察署檢察官
被      告  張憲惠
上列被告因違反毒品危害防制條例案件，經檢察官提起公訴（99
年度撤緩毒偵字第33號、99年度毒偵字第185 號），被告於準備
程序期日就被訴事實為有罪陳述，本院進行簡式審判程序，並判
決如下：
    主  文
張憲惠施用第一級毒品，累犯，處有期徒刑玖月。扣案之第一級
毒品海洛因（驗餘淨重零點零肆貳伍公克）沒收銷燬之，包裝前
揭海洛因之外包裝袋壹個、注射針筒壹支，均沒收。又施用第一
級毒品，累犯，處有期徒刑玖月。應執行有期徒刑壹年貳月。扣
案之第一級毒品海洛因（驗餘淨重零點零肆貳伍公克）沒收銷燬
之，包裝前揭海洛因之外包裝袋壹個、注射針筒壹支，均沒收。
    事  實
一、張憲惠前因施用毒品案件，經裁定送觀察、勒戒後，認無繼
    續施用毒品之傾向，於民國94年7 月20日釋放出所，並由臺
    灣雲林地方法院檢察署檢察官以94年度毒偵字第346 號為不
    起訴處分確定。又因施用第一級毒品案件，經臺灣板橋地方
    法院以95年度訴字第3268號判處有期徒刑6 月確定，嗣於96
    年5 月4 日易科罰金執行完畢。詎其猶不知悔改，復分別基
    於施用第一級毒品海洛因之犯意，先後為下列行為：
  (一)於98年4 月17日12時許，在雲林縣水林鄉塭底村塭底28號住
    處內，以將海洛因滲水置入針筒內注射身體血管之方式，施
    用第一級毒品海洛因1 次。嗣於98年4 月18日10時30分許，
    在上開住處為警查獲，扣得第一級毒品海洛因1 包（毛重
    0.50公克，淨重0.0463公克，驗餘淨重0.0425公克）、注射
    針筒1 支，同日得其同意後採尿送驗，呈現嗎啡陽性反應，
    而悉上情【以上為99年度訴字第495 號部分】。
  (二)於98年11月19日13時許，在上開住處內，以將海洛因滲水置
    入針筒內注射身體血管之方式，施用第一級毒品海洛因1 次
    。嗣於98年11月21日10時30分許，因其另涉詐欺罪嫌至雲林
    縣警察局北港分局接受調查，於得其同意後採尿送驗，呈現
    嗎啡陽性反應【以上為99年度訴緝字第31號部分】。
二、案經嘉義縣警察局朴子分局及雲林縣警察局北港分局報告臺
    灣雲林地方法院檢察署檢察官偵查起訴。
    理  由
一、本件被告所犯為死刑、無期徒刑、最輕本刑為三年以上有期
    徒刑以外之罪，亦非屬高等法院管轄之第一審案件，其於準
    備程序進行中，先就被訴事實為有罪之陳述，經法官告知簡
    式審判程序之旨，並聽取公訴檢察官之意見後，依刑事訴訟
    法第273 條之1 第1 項、第273 條之2 等規定，裁定進行簡
    式審判程序，且不受同法第159 條第1 項、第161 條之2 、
    第161 條之3 、第163 條之1 及第164 條至第170 條所規定
    證據能力認定及調查方式之限制，合先敘明。
二、上開事實，業經被告於本院審理時坦承不諱，而被告分別於
    98年4 月18日12時30分許、於98年11月21日12時50分許，得
    其同意後為警所採集之尿液，經送往臺灣檢驗科技股份有限
    公司以酵素免疫分析法EIA 篩檢及氣相層析質譜儀法GC／MS
    檢驗之結果，均呈現嗎啡陽性反應，此有代號與真實姓名對
    照表、查獲毒品案嫌犯尿液送檢真實姓名對照表，及臺灣檢
    驗科技股份有限公司98年5 月7 日、98年12月1 日濫用藥物
    尿液檢驗報告各1 份附卷可稽（朴子分局警卷第8 頁，第
    506 號偵卷第17頁，北港分局警卷第5 頁、第6 頁）；另將
    扣案之白色粉末1 包（毛重0.50公克，淨重0.0463公克，驗
    餘淨重0.0425公克），經送往行政院衛生署草屯療養院鑑定
    之結果，證實該白色粉末為海洛因，此亦有該院98年5 月4
    日草療鑑字第0980900081號鑑定書1 紙（第506 號偵卷第14
    頁）附卷可佐，綜上足認被告前開自白與事證相符，應堪採
    信。再查，被告前因施用毒品案件，經送觀察勒戒後，因認
    無繼續施用毒品之傾向，於94年7 月20日釋放出所；又因施
    用第一級毒品案件，經臺灣板橋地方法院95年度訴字第3268
    號判處有期徒刑6 月確定，嗣於96年5 月4 日易科罰金執行
    完畢，此有臺灣高等法院被告前案紀錄表1 份附卷可憑，被
    告於受觀察、勒戒處分執行完畢釋放後5 年內，再犯本件毒
    品危害防制條例第10條第1 項之罪，均事證明確，被告犯行
    堪以認定，應依法論科。
三、核被告所為，係犯毒品危害防制條例第10條第1 項之施用第
    一級毒品罪。被告持有第一級毒品之低度行為，則為施用之
    高度犯行所吸收，均不另論罪。被告所犯2 次施用第一級毒
    品罪，犯意、行為個別，應分論併罰。又被告有前述犯罪事
    實欄所記載之前科紀錄，此有臺灣高等法院被告前案紀錄表
    1 份附卷足憑，故被告於受有期徒刑執行完畢後，5 年內故
    意再犯本件有期徒刑以上之罪，依刑法第47條第1 項規定，
    為累犯，應依法各加重其刑。爰審酌被告前因施用毒品案件
    ，已經觀察勒戒、起訴科刑執行完畢，竟仍不思悔改，徹底
    袪除施用毒品之惡習，再次施用海洛因，繼續沈淪毒海殊不
    可取，惟念及其施用毒品之犯行，在本質上乃屬戕害自己身
    心健康之行為，尚未有嚴重破壞社會秩序或侵害他人權益之
    情形，且犯後均坦承犯行，態度良好，暨被告自承家中有妻
    子及2 個孩子待其撫養，有正常工作等一切情狀，分別量處
    如主文所示之刑，再合併定其應執行之刑。末查，扣案之海
    洛因1 包（淨重0.0463公克，驗餘淨重0.0425公克），係查
    獲之第一級毒品，不問屬於犯人與否，應依毒品危害防制條
    例第18條第1 項前段規定沒收銷燬之。至包裹海洛因之空包
    裝袋1 個，並非不可與毒品本身分離，係用於包裹海洛因，
    具有避免海洛因裸露受潮及方便攜帶之功能；另扣案注射針
    筒1 支，被告供陳係預備用以施打海洛因之物，且均為被告
    所有，應依刑法第38條第1 項第2 款規定，均沒收之。
四、據上論斷，應依刑事訴訟法第273 條之1 第1 項、第299 條
    第1 項前段，毒品危害防制條例第10條第1 項、第18條第1
    項前段，刑法第11條前段、第47條第1 項、第51條第5 款、
    第38條第1 項第2 款，判決如主文。
本案經檢察官莊珂惠到庭執行職務。
中    華    民    國    99    年    12    月    30    日
                  刑事第三庭    法  官  蕭雅毓
以上正本證明與原本無異。
如不服本判決應於收受判決後10日內向本院提出上訴書狀，並應
敘述具體理由；其未敘述上訴理由者，應於上訴期間屆滿後20日
內向本院補提理由書（均須按他造當事人之人數附繕本）。「切
勿逕送上級法院」。
                                書記官  鍾宜津
中    華    民    國    99    年    12    月    30    日
附錄本案論罪科刑法條全文：
毒品危害防制條例第10條
施用第一級毒品者，處 6 月以上 5 年以下有期徒刑。
施用第二級毒品者，處 3 年以下有期徒刑。

司法院資訊處製作；財團法人民間司法改革基金會備份。
